臺灣彰化地方法院刑事判決
110年度訴字第737號
公  訴  人  臺灣彰化地方檢察署檢察官
被      告  陸儼均


上列被告因加重詐欺等案件，經檢察官提起公訴（110年度偵字
第9227、9466號），被告於準備程序中就被訴事實為有罪之陳述
，經告知簡式審判程序之旨，並聽取公訴人、被告之意見後，本
院合議庭裁定由受命法官獨任依簡式審判程序審理，判決如下：
    主    文
丙○○犯如附表一、二所示各罪，分別處如附表一、二「主文」欄
所示之刑；應執行有期徒刑壹年肆月。扣案之APPLE廠牌IPhone 
12型號行動電話（含門號○○○○○○○○○○號SIM卡）壹支及犯罪所得
新臺幣伍仟元均沒收。
    犯罪事實
一、丙○○於民國110年6月間某日，透過通訊軟體「Telegram」
　　結識真實姓名年籍不詳、網路通訊軟體「Telegram」暱稱「
    小智」之成年男子（無證據證明為未成年人），由「小智」
    邀其從事領取、轉交內有人頭帳戶金融卡、存摺等資料包裹
    之工作（俗稱「收簿手」），而丙○○知悉「小智」之成年男
    子及所屬成年成員間，係以3人以上之分工方式詐騙，且係
    將詐騙所得之款項，指定匯入取得使用之人頭金融帳戶內，
    再由車手提領後上繳回集團，以此等製造金流斷點之方式，
    掩飾該詐騙所得之本質及去向，而組成具有持續性、牟利性
    之有結構性詐欺犯罪組織，竟為貪圖可從中獲取之不法利益
    ，仍基於參與詐欺集團犯罪組織之犯意，於110 年6月25日
    ，加入參與該詐欺集團，受「小智」之指示，並以通訊軟體
    「Telegram」作為與「小智」聯繫之工具。
二、丙○○承前參與犯罪組織之犯意，與所屬詐欺集團成年成員共
    同意圖為自己不法之所有，並基於三人以上共同詐欺取財之
    犯意聯絡，由詐欺集團不詳成員於110年6月26日某時許，在
    臉書社團張貼兼職文章並提供通訊軟體LINE之聯絡方式，乙○○瀏覽後，遂以通訊軟體LINE，與暱稱「郭恬汝」聯繫，「
    郭恬汝」向乙○○訛稱：寄送存簿、提款卡，每期可領新臺幣
    （下同）15,000元等語，致乙○○陷於錯誤，於同日16時51分
    許，在位於臺北市○○區○○路00號之統一便利超商春森門市，
    將其申設之台新國際商業銀行帳號00000000000000號（下稱
    台新銀行帳戶）之存摺、金融卡（金融卡提款密碼於寄出前
    ，已先依該詐欺集團成員指示，更改為指定之密碼），以店
    到店之方式，寄送至位於彰化縣○○鄉○○路0段000號之統一便
    利超商芬草門市。嗣由「小智」以通訊軟體Telegram指示丙○○前往領取包裹，並轉交予真實姓名年籍不詳、通訊軟體LI
    NE暱稱「宇喆」之成年男子（無證據證明為未成年人），丙○○遂於110年6月28日10時50分許，前往上開統一便利超商芬
    草門市，領取乙○○遭詐欺所提供之台新銀行帳戶資料包裹後
    ，再依指示搭乘火車至雲林縣斗南火車站，將上開包裹交付
    予「宇喆」收受。
三、該詐欺集團取得乙○○上開台新銀行帳戶之存摺及金融卡後，
    丙○○遂與所屬詐欺集團成年成員共同意圖為自己不法之所有
    ，並基於三人以上共同詐欺取財、非法由自動付款設備取財
    、掩飾隱匿詐欺所得去向、所在之洗錢之犯意聯絡，於110
    年6月28日，以如附表二所示之方式，對如附表二所示之丁○○、甲○○及戊○○，施用詐術，致丁○○、甲○○及戊○○陷於錯誤
    ，分別依指示，於如附表二所示之匯款時間，將如附表二所
    示之匯款金額，匯入上開乙○○台新銀行帳戶。嗣該詐欺集團
    中擔任車手之不詳姓名年籍成年成員則持上開乙○○台新銀行
    帳戶之金融卡，先後插入自動櫃員機並輸入密碼，以此不正
    方法使自動櫃員機辨識系統對於真正持卡人之判別陷於錯誤
    ，誤判其係有權提款之人，提領如附表二提款金額欄所示之
    金額，再將所提領款項上繳回詐欺集團，以此等迂迴層轉之
    方式，掩飾詐欺犯罪所得之本質及去向。而「宇喆」於同年
    6月29日0時36分許，在臺中市中華路一段路旁，交付5,000
    元予丙○○收受，作為其領取及交付包裹之報酬。後因丁○○、
    甲○○及戊○○匯款後，察覺有異，遂報警處理，經警於110年7
    月27日6時15分，在丙○○位於臺中市○○區○○路0段000號0樓之
    住所，依法執行搜索，並扣得其供本案聯繫所用之APPLE廠
    牌IPhone 12型號行動電話（含門號0000000000號SIM卡）1
    支，丙○○並於偵查中之110年8月10日，提出本案犯罪所得5,
    000元交予檢察官扣案。
四、案經乙○○、丁○○、甲○○及戊○○訴由彰化縣警察局彰化分局報
    告臺灣彰化地方檢察署檢察官偵查起訴。
    理    由
一、本案被告丙○○所犯係死刑、無期徒刑、最輕本刑為3年以上
    有期徒刑以外之罪，亦非高等法院管轄之第一審案件，被告
    於準備程序進行中，就被訴事實為有罪之陳述，經告知簡式
    審判程序之旨，並聽取公訴人及被告之意見後，本院合議庭
    依刑事訴訟法第273條之1第1項規定，裁定由受命法官獨任
    進行簡式審判程序，且依刑事訴訟法第273條之2、第159條
    第2項之規定，不適用同法第159條第1項之規定，亦不受同
    法第161條之2、第161條之3、第163條之1及第164條至170條
    規定之限制，合先敘明。
二、認定犯罪事實所憑之證據及理由：
    上揭犯罪事實，業據被告於警詢、偵訊、本院準備程序及審
    理時坦承不諱（見臺灣彰化地方檢察署110年度他字第1611
    號偵查卷宗【以下簡稱他卷】第95頁至第103頁、第235頁至
    第237頁，本院卷第77頁至第78頁、第98頁至第99頁），核
    與證人即告訴人乙○○、丁○○、甲○○及戊○○於警詢時證述之情
    節大致相符（見他卷第13頁至第19頁，臺灣彰化地方檢察署
    110年度偵字第9227號偵查卷宗【以下簡稱偵字第9227號卷
    】第55頁至第59頁、第37頁至第41頁、第67頁至第70頁），
    並有相關受理詐騙帳戶通報警示簡便格式表、受理各類案件
    紀錄表、受（處）理案件證明單、金融機構聯防機制通報單
    等件在卷可稽（詳如附表匯款及報案相關資料欄所示），且
    有證人即告訴人乙○○之內政部警政署反詐騙諮詢專線紀錄表
    、臺北市政府警察局中山分局長春路派出所陳報單、受理各
    類案件紀錄表、受（處）理案件證明單、LINE通訊軟體對話
    紀錄翻拍照片24張、統一超商芬草門市內監視錄影器及路口
    監視器錄影畫面翻拍照片共計16張、被告持用上開門號與系
    爭詐騙集團成員以通訊軟體對話紀錄之翻拍照片43張、蒐證
    照片4張、台新國際商業銀行110年8月16日台新作文字第110
    19693號函暨檢附交易明細查詢、台新國際商業銀行110年8
    月18日台新作文字第11021244號函暨檢附交易明細查詢等件
    附卷可證（見他卷第21頁至第29頁、第31頁至第41頁、第45
    頁至第59頁、第133頁至第177頁、第179頁至第181頁，偵字
    第9227號卷第29頁至第32頁、第83頁至第86頁），此外，復
    有被告所有APPLE廠牌IPhone 12型號行動電話（含門號0000
    000000號SIM卡1張）1支扣案足資佐證，足見被告之自白核
    與事實相符，堪以採信。綜上所述，本案事證明確，被告犯
    行均堪認定，俱應依法論科。
三、論罪科刑之依據：
　㈠組織犯罪防制條例所稱犯罪組織，指3人以上，以實施強暴、
    脅迫、詐術、恐嚇為手段或最重本刑逾5年有期徒刑之刑之
    罪，所組成具有持續性或牟利性之有結構性組織；前項有結
    構性組織，指非為立即實施犯罪而隨意組成，不以具有名稱
    、規約、儀式、固定處所、成員持續參與或分工明確為必要
    ，該條例第2條定有明文。又犯第339條詐欺罪而有3人以上
    共同犯之者，為加重詐欺取財罪，刑法第339條之4第1項第2
    款定有明文，即刑法第339條之4第1項第第2款係將「3人以
    上共同犯之」列為詐欺罪之加重要件。查本案被告係受「小
    智」之指示，前往上開地點領取內有他人金融機構帳戶存摺
    、金融卡等資料之包裹，擔任「小智」所屬詐欺集團之「收
    簿手」，並將該包裹另交予該詐欺集團之「宇喆」，業據被
    告供承明確（見他卷第102頁、第236頁），是該詐欺集團成
    員至少為3人以上無訛。而該詐欺集團係以向被害人實施詐
    術詐取財物為目的，組織縝密，分工精細，自須投入相當之
    成本、時間，非為立即實施犯罪而隨意組成，足認被告加入
    之詐欺集團，屬3人以上，以實施詐術為手段，所組成具有
    持續性及牟利性之有結構性組織，核與刑法第339條之4第1
    項第2款加重詐欺取財罪，及組織犯罪防制條例第2條所定「
    犯罪組織」之構成要件俱相符。
　㈡洗錢防制法所稱洗錢，指下列行為：一、意圖掩飾或隱匿特
    定犯罪所得來源，或使他人逃避刑事追訴，而移轉或變更特
    定犯罪所得。二、掩飾或隱匿特定犯罪所得之本質、來源、
    去向、所在、所有權、處分權或其他權益者。三、收受、持
    有或使用他人之特定犯罪所得，洗錢防制法第2條定有明文
    。而現行洗錢防制法第14條第1項之一般洗錢罪，祇須有同
    法第2條各款所示行為之一，而以同法第3條規定之特定犯罪
    作為聯結即為已足；倘行為人意圖掩飾或隱匿特定犯罪所得
    來源，而將特定犯罪所得直接消費處分，甚或交予其他共同
    正犯，或由共同正犯以虛假交易外觀掩飾不法金流移動，即
    難認單純犯罪後處分贓物之行為，應仍構成新法第2條第1或
    2款之洗錢行為（最高法院109年度台上字第57號、第436號
    判決意旨參照）。查本案被告所為之犯行，係依上手指示前
    去領取內有他人金融機構帳戶存摺、金融卡等資料包裹，再
    依指示將所領取之包裹交付詐欺集團成員，以此迂迴之方式
    將詐欺所得上繳詐欺集團，其目的顯在製造金流斷點，使偵
    查機關難以追查金流，藉以掩飾或隱匿詐欺犯罪所得之去向
    、所在，業如前述，所為已切斷資金與當初犯罪行為之關聯
    性，隱匿犯罪行為或該資金不法來源或本質，揆諸前開說明
    ，核與洗錢防制法第14條第1項一般洗錢罪之要件相合。
　㈢刑法第339條之2第1項之以不正方法由自動付款設備取得他人
    之物罪，其所謂「不正方法」係泛指一切不正當之方法而言
    ，並不以施用詐術為限，例如以強暴、脅迫、詐欺、竊盜或
    侵占等方式取得他人之金融卡及密碼，再冒充本人由自動提
    款設備取得他人之物，或以偽造他人之金融卡由自動付款設
    備取得他人之物等等，均屬之（最高法院94年度台上字第40
    23號判決意旨參照）。本案詐欺集團不詳成員向告訴人乙○○
    施以詐術，取得其前開台新銀行帳戶金融卡，復由該詐欺集
    團成員持前開金融卡為上開提款行為，足認被告及所屬詐欺
    集團成員係以欺瞞之不正方法取得前開帳戶資料，並輸入密
    碼，揆諸上開說明，該提領款項之行為自係以不正方法而為
    ，與刑法第339條之2第1項之以不正方法由自動付款設備取
    得他人之物罪之要件符合。
　㈣刑罰責任之評價與法益之維護息息相關，對同一法益侵害為
    雙重評價，是過度評價；對法益之侵害未予評價，則為評價
    不足，均為法之所禁。又加重詐欺罪，係侵害個人財產法益
    之犯罪，其罪數之計算，核與參與犯罪組織罪之侵害社會法
    益有所不同，審酌現今詐欺集團之成員皆係為欺罔他人，騙
    取財物，方參與以詐術為目的之犯罪組織。倘若行為人於參
    與詐欺犯罪組織之行為繼續中，先後多次為加重詐欺之行為
    ，因參與犯罪組織罪為繼續犯，犯罪一直繼續進行，直至犯
    罪組織解散，或其脫離犯罪組織時，其犯行始行終結。故該
    參與犯罪組織與其後之多次加重詐欺之行為皆有所重合，然
    因行為人僅為一參與犯罪組織行為，侵害一社會法益，屬單
    純一罪，應僅就「該案中」與參與犯罪組織罪時間較為密切
    之首次加重詐欺犯行論以參與犯罪組織罪及加重詐欺罪之想
    像競合犯，而其他之加重詐欺犯行，祗需單獨論罪科刑即可
    ，無需再另論以參與犯罪組織罪，以避免重複評價。是如行
    為人於參與同一詐欺集團之多次加重詐欺行為，因部分犯行
    發覺在後或偵查階段之先後不同，肇致起訴後分由不同之法
    官審理，為裨益法院審理範圍明確，以利事實認定，即應以
    數案中「最先繫屬於法院之案件」為準，亦即以「該案件」
    中之「首次」加重詐欺犯行與參與犯罪組織罪論以想像競合
    犯。縱該首次犯行非屬事實上之首次，亦因參與犯罪組織之
    繼續行為，已為該案中之首次犯行所包攝，該參與犯罪組織
    行為之評價已獲滿足，自不再重複於他次詐欺犯行中再次論
    罪，俾免於過度評價及悖於一事不再理原則。至於「另案」
    起訴之他次加重詐欺犯行，縱屬事實上之首次犯行，仍需單
    獨論以加重詐欺罪，以彰顯刑法對不同被害人財產保護之完
    整性，俾免評價不足（最高法院109年度台上字第4543號判
    決意旨參照）。依卷內現存事證、臺灣高等法院被告前案紀
    錄表（見本院卷第17頁），足認被告本案對告訴人乙○○所為
    之加重詐欺犯行，為其參與本案詐欺集團後，最先繫屬於法
    院之「首次」加重詐欺犯行。是核被告所為，係犯組織犯罪
    條例第3條第1項後段之參與犯罪組織罪、刑法第339條之4第
    1項第2款之三人以上共同犯詐欺取財罪、刑法第339條之2第
    1項非法由自動付款設備取財罪及洗錢防制法第14條第1項之
    洗錢罪。公訴意旨雖漏未論及組織犯罪條例第3條第1項後段
    之參與犯罪組織罪、刑法第339條之2第1項非法由自動付款
    設備取財罪，惟此2部分犯行與被告被起訴且經本院論罪科
    刑之三人以上共同詐欺取財罪，各具想像競合犯之裁判上一
    罪關係（詳後述），均為起訴效力所及，且經公訴檢察官當
    庭補充此2部分之犯罪事實及罪名（見本院卷第78頁），尚
    無礙被告防禦權之行使，本院就上開2部分犯行自得併予審
    理。
　㈤被告參與本案詐欺集團，雖未親自實施電話詐騙行為，而推
    由同犯罪集團之其他成員為之，但被告與該詐欺集團其他不
    詳成員之間，就上開犯行分工擔任領取、轉交內有人頭帳戶
    金融卡、存摺等資料包裹之工作，堪認被告與參與犯行之本
    案詐欺集團不詳成員間，各具有相互利用之共同犯意，而各
    自分擔部分犯罪行為。被告與「小智」、「宇喆」及上開詐
    欺集團其他真實姓名年籍不詳成員間，就所犯上開加重詐欺
    、非法由自動付款設備取財及洗錢防制法之犯行，具有犯意
    聯絡與行為分擔，為共同正犯。
　㈥被告參與本案詐欺集團，並與該集團所屬其他成年成員共犯
    如犯罪事實欄二所示之三人以上共同詐欺取財罪，其參與犯
    罪組織之時、地雖與該次加重詐欺取財之時、地，在自然意
    義上非完全一致，但所為均係基於共同實施詐欺取財犯行之
    單一犯罪目的，且各行為間仍有局部同一性，法律上應評價
    被告參與犯罪組織之行為，與該次三人以上共同詐欺取財犯
    行，論以想像競合犯，並依刑法第55條之規定，從一重論以
    三人以上共同犯詐欺取財罪。又加重詐欺罪係侵害個人財產
    法益之犯罪，其罪數計算，以被害人數、被害次數之多寡，
    決定其犯罪之罪數。同理，洗錢防制法立法目的除了維護金
    融秩序之外，亦旨在打擊犯罪。尤其在個人財產法益犯罪中
    ，行為人詐取被害人金錢後，如透過洗錢行為而掩飾、隱匿
    所得去向，非惟使檢警難以追緝，亦使被害人無從求償。故
    洗錢防制法透過防制洗錢行為，促進金流透明，得以查緝財
    產犯罪被害人所騙金錢之流向，而兼及個人財產法益之保護
    。從而，洗錢防制法第14條第1項洗錢罪之罪數計算，亦應
    以被害人人數為斷；且如就同一被害人施行加重詐欺後，透
    過洗錢行為以掩飾、隱匿所得去向，因目的單一且具有行為
    重疊性，自應以一行為論處想像競合犯。被告就如附表二所
    示犯行，乃係以一行為同時觸犯刑法第339條之4第1項第2款
    加重詐欺取財罪、同法第339條之2第1項非法由自動付款設
    備取財罪及洗錢防制法第14條第1項之一般洗錢罪，均為想
    像競合犯，各應依刑法第55條規定，從較重之三人以上共同
    犯詐欺取財罪處斷。
　㈦又被告就本案所犯4次三人以上共同犯詐欺取財罪間，犯意各
    別，行為互殊，應予分論併罰。
　㈧被告於偵查、審判中均自白參與犯罪組織、一般洗錢等犯行
    ，依組織犯罪防制條例第8條第1項規定、洗錢防制法第16 
    條第2項規定原各應減輕其刑。然被告所犯參與犯罪組織罪
    、一般洗錢罪屬想像競合犯其中之輕罪，並係從一重論處加
    重詐欺取財罪，故就上開部分減刑事由，由本院於後述依刑
    法第57條規定量刑時，一併審酌（最高法院108年度台上字
    第4405、4408號判決意旨參照）。
　㈨爰以被告之責任為基礎，並審酌被告正值青壯，不思循正途
    獲取經濟收入，擔任領取人頭帳戶存摺、金融卡等資料包裹
    之收簿手角色，如附表二所示之告訴人丁○○、甲○○及戊○○於
    本案中分別受有30,000元、16,111元、49,989元之財產上損
    失，被告所為破壞社會秩序及社會成員間之互信基礎，殊值
    非難；復考量被告犯後雖已坦承犯行，然迄今尚未與告訴人
    4人達成調解並賠償損害之情形，兼衡被告自述為高中畢業
    之智識程度、從事旅行社工作、未婚、無子、須扶養母親之
    生活狀況（見本院卷第99頁），以及檢察官具體求處各1年1
    0月以下之刑度尚稱允當等一切情狀，分別量處如附表一、
    二「主文」欄所示之刑，並審酌被告於本案犯行擔任之角色
    並非幕後主導犯罪之人，從中獲利尚屬有限，其等犯罪動機
    、犯罪手法，對法益侵害之加重效應不大，如以實質累加之
    方式定應執行刑，則處罰之刑度顯將超過其行為之不法內涵
    ，而違反罪責原則；復參以被告所犯各罪之犯罪態樣、時間
    間隔、分工模式、各罪依其犯罪情節所量定之刑及合併刑罰
    所生痛苦之效果等情狀，並定其應執行之刑如主文所示。
　㈩對犯組織犯罪防制條例第3條第1項之參與犯罪組織罪者，應
    視其行為之嚴重性、表現之危險性、對於未來行為之期待性
    ，以及所採措施與預防矯治目的所需程度，於有預防矯治其
    社會危險性之必要，且符合比例原則之範圍內，始由法院依
    該條例第3條第3項規定，對被告宣付刑前強制工作，以符合
    該規定之立法本旨，避免流於嚴苛。查本案為被告第一次參
    與詐欺集團犯罪組織，此有臺灣高等法院被告前案紀錄表可
    稽，且參與之犯罪期間非長，聽命於管理階層之指揮命令，
    擔任組織之下層地位（收簿手），尚難認其參與犯罪組織之
    情節嚴重，表現出之主觀惡性及危險傾向非高；亦無以犯罪
    所得資為生活之重要來源，而難認係常業性犯罪或係因遊蕩
    或懶惰成習而犯罪，且無證據足認其有實行詐欺犯行之習慣
    ；又被告現在從事旅行社之工作，對其回歸正常社會生活，
    憑藉正當工作以謀生，自有期待可能性；而其因本件犯行所
    受有期徒刑之宣告，與其犯行之可非難性核屬相當，應可使
    其記取教訓，並達懲罰、矯治其再犯危險性之目的及特別預
    防之效果，合乎依憲法比例原則之規範。從而，本院認被告
    本件尚未達須以保安處分預防矯治之程度而有施以強制工作
    之必要，爰裁量被告不予宣告強制工作。
　沒收部分：
    犯罪所得，屬於犯罪行為人者，沒收之；前2項之沒收，於
    全部或一部不能沒收或不宜執行沒收時，追徵其價額，刑法
    第38條之1第1項前段、第3項分別定有明文。按共同實行犯
    罪行為之人，基於責任共同原則，固應就全部犯罪結果負其
    責任，但因其等組織分工及有無不法所得，未必盡同，特別
    是集團性或重大經濟、貪污犯罪，彼此間犯罪所得分配懸殊
    ，其分配較少甚或未受分配之人，如仍應就全部犯罪所得負
    連帶沒收追繳之責，超過其個人所得之剝奪，無異代替其他
    參與者承擔刑罰，違反罪刑法定原則、個人責任原則以及罪
    責相當原則。故共同犯罪，其所得之沒收，應就各人分得之
    數為之，亦即依各共犯實際犯罪利得分別宣告沒收。次按洗
    錢防制法於105年12月28日修正公布全文23條；並自公布日
    後6個月施行，其中洗錢防制法第18條規定：「犯第14條之
    罪，其所移轉、變更、掩飾、隱匿、收受、取得、持有、使
    用之財物或財產上利益，沒收之；犯第15條之罪，其所收受
    、持有、使用之財物或財產上利益，亦同。」且依刑法施行
    法第10之3條規定，洗錢防制法關於沒收之規定應優先於刑
    法相關規定。亦即就洗錢行為標的之財物或財產上利益，均
    應依洗錢防制法第18條規定予以沒收；至洗錢行為本身之犯
    罪所得或犯罪工具之沒收，以及發還被害人及善意第三人之
    保障等，即適用104年12月30日及105年6月22日修正公布之
    中華民國刑法沒收專章之規定。而洗錢防制法第18條第1項
    乃採義務沒收主義，只要合於前述規定，法院固應即為相關
    沒收之諭知。然該洗錢行為之標的是否限於行為人所有者始
    得宣告沒收，法無明文，實務上一向認為倘法條並未規定「
    不問屬於犯罪行為人與否均沒收」時，自仍以屬於被告所有
    者為限，始應予沒收，此可由毒品危害防制條例第19條第1
    項就犯特定毒品犯罪所用、所得之物義務沒收適用上，因法
    條亦無「不問屬於犯罪行為人與否」之規定，實務亦均以屬
    於被告所有者為限，始應予以沒收可徵，本院認在洗錢防制
    法並未規定「不問屬於犯罪行為人與否」情形下，自宜從有
    利於被告之認定，仍應以該沒收標的屬行為人所有者始得宣
    告沒收。又沒收新制係參考外國立法例，為契合沒收之法律
    本質，認沒收為刑法所定刑罰及保安處分以外之法律效果，
    具有獨立性，而非刑罰（從刑），已明定沒收為獨立之法律
    效果，在修正刑法第五章之一以專章規範，故判決主文內諭
    知沒收，已毋庸於各罪項下分別宣告沒收，亦可另立一項合
    併為相關沒收宣告之諭知，使判決主文更簡明易懂（最高法
    院106年度台上字第386號、108年度台上字第1611號判決意
    旨參照）。經查：
　  ⒈扣案之APPLE廠牌IPhone 12型號行動電話（含門號0000000
      000號SIM卡）1 支，係被告所有且供用以犯本案各次犯行
      犯罪聯繫之工具，業據被告供承在卷（見本院卷第97頁）
      ，爰依刑法第38條第2項前段之規定，宣告沒收。
　  ⒉扣案之現金5,000元，為被告之報酬，業經被告供承在卷（
      見他卷第102頁、第236頁，偵字第9227號卷第15頁，本院
      卷第97頁），是本案被告之犯罪所得為5,000元，被告已
      於偵查中自動繳交予檢察官扣案，有扣押物品清單、臺灣
      彰化地方檢察署被告自動繳回犯罪所得應注意事項通知書
      在卷可佐（見同扣字卷宗），自應依刑法第38條之1第1項
      前段規定宣告沒收。
　  ⒊被告就告訴人丁○○、甲○○及戊○○遭詐騙之詐欺贓款，非屬
      被告所有，亦非在其實際掌控中，被告就所掩飾、隱匿之
      財物不具所有權及事實上處分權，無從依洗錢防制法第18
      條第1項之規定，認該詐欺贓款即為其犯罪所得而諭知沒
      收。
據上論斷，應依刑事訴訟法第273條之1第1項、第299條第1項前
段，判決如主文。
本案經檢察官陳顗安提起公訴，檢察官黃建銘到庭執行職務。
中　　華　　民　　國　　111 　年　　1 　　月　　12　　日
                  刑事第七庭    法  官  巫美蕙
以上正本證明與原本無異。
如不服本判決應於收受判決後20日內向本院提出上訴書狀，並應
敘述具體理由。其未敘述上訴理由者，應於上訴期間屆滿後20日
內向本院補提理由書(均須按他造當事人之人數附繕本)「切勿逕
送上級法院」。
告訴人或被害人如對本判決不服者，應具備理由請求檢察官上訴
，其上訴期間之計算係以檢察官收受判決正本之日期為準。
中　　華　　民　　國　　111 　年　　1 　　月　　12　　日
                                書記官  林婷儀
附錄本案論罪科刑法條：
組織犯罪防制條例第3條第1項後段
發起、主持、操縱或指揮犯罪組織者，處3年以上10年以下有期
徒刑，得併科新臺幣1億元以下罰金；參與者，處6月以上5年以
下有期徒刑，得併科新臺幣1千萬元以下罰金。但參與情節輕微
者，得減輕或免除其刑。

中華民國刑法第339條之4第1項
犯第339條詐欺罪而有下列情形之一者，處1年以上7年以下有期
徒刑，得併科1百萬元以下罰金：
一、冒用政府機關或公務員名義犯之。
二、三人以上共同犯之。
三、以廣播電視、電子通訊、網際網路或其他媒體等傳播工具，
    對公眾散布而犯之。

中華民國刑法第339條之2第1項
（違法由自動付款設備取得他人之物之處罰）
意圖為自己或第三人不法之所有，以不正方法由自動付款設備取
得他人之物者，處3年以下有期徒刑、拘役或30萬元以下罰金。
以前項方法得財產上不法之利益或使第三人得之者，亦同。

洗錢防制法第14條第1項
有第二條各款所列洗錢行為者，處7年以下有期徒刑，併科新臺
幣5百萬元以下罰金。
       
附表一：
編號 犯罪事實 主文 １ 犯罪事實欄一、二 丙○○三人以上共同犯詐欺取財罪，處有期徒刑壹年壹月。 

附表二：
編號 告訴人 詐騙方式 匯款時間 受騙匯款金額（新臺幣 ） 提款時間 提款金額（手續費5元不計入） 匯款及報案相關資料 主文 １（ 原起 訴書 附表 編號 2號 ） 丁○○ 丁○○於110年6月28日17時10分許，接獲詐欺集團成員來電，詐欺集團偽以熊媽媽買菜網工作人員之身分，向丁○○誆稱：因操作錯誤致丁○○訂單有誤，要求丁○○依銀行客服人員指示解除設定等語。詐欺集團成員於同日17時25分許，又偽以銀行客服人員之身分，向丁○○誆稱：需以存款方式才能解除設定等語，致丁○○陷於錯誤，而跨行存款右列金額至右列帳戶內。 110年6月28日20時23分許 30,000元（扣除15元手續費後，實際轉入乙○○上開台新銀行帳戶之金額為29,985元） 110年6月28日20時28分許 20,000元  ①第一銀行自動櫃員   機交易明細影本1張（見偵字第9227   號卷第61頁） ②桃園市政府警察局   龜山分局大華派出所陳報單、受理各類案件紀錄表、受（處）理案件證明單、受理詐騙帳戶通報警示簡便格式表、內政部警政署反詐騙諮詢專線紀錄表各1份（見偵字第9227號卷第45頁至第47頁、第49頁、第53頁至第54頁） 丙○○三人以上共同犯詐欺取財罪，處有期徒刑壹年壹月。       110年6月28日20時29分許 9,000元   ２（ 原起 訴書 附表 編號 1號 ）   甲○○ 甲○○於110年6月28日20時25分許，接獲詐欺集團成員來電，詐欺集團偽以東遊記飯店工作人員之身分，向甲○○誆稱：因掃錯條碼，誤設定為團體客戶，而多訂房間，會幫忙聯絡銀行人員取消交易等語，詐欺集團成員於同日20時34分許，又偽以銀行客服人員之身分，向甲○○誆稱：要協助甲○○取消設定等語，致甲○○陷於錯誤，分別透過行動電話內APP登入網路銀行轉帳右列金額至右列帳戶內。 110年6月28 日20時51分 許 9,988元  110年6月28日20時53分許 10,000元 高雄市政府警察局仁武分局大華派出所受理詐騙帳戶通報警示簡便格式表、內政部警政署反詐騙諮詢專線紀錄表、高雄市政府警察局仁武分局大華派出所受理各類案件紀錄表、受（處）理案件證明單各1份（見偵字第9227號卷第33頁至第36頁、第43頁至第44頁） 丙○○三人以上共同犯詐欺取財罪，處有期徒刑壹年壹月。     110年6月28 日20時52分 許 6,123元 110年6月28日20時54分許 6,000元        110年6月28日20時55分許 1,000元   ３（ 原起 訴書 附表 編號 3號 ） 戊○○ 戊○○於110年6月28日21時8分許，接獲詐欺集團成員來電，詐欺集團偽以旅人驛站鐵花文創館工作人員之身分，向戊○○誆稱：因電腦更新作業，誤將戊○○設定為團體入住，須解除信用卡扣款設定等語，詐欺集團成員於同日21時12分許，又偽以玉山銀行客服人員之身分，向戊○○誆稱：要協助戊○○取消刷卡扣款設定等語，致戊○○陷於錯誤，依該員之指示，網路轉帳右列金額至右列帳戶內。 110年6月28日21時29分許 49,989元 110年6月28日21時31分14秒許 20,000元 ①告訴人戊○○第一銀行活期儲蓄存款存摺封面影本、臺幣轉帳交易明細翻拍照片1張（見偵字第9227號卷第75頁至第76頁） ②雲林縣警察局斗六   分局公正派出所陳報單、受理各類案件紀錄表、受（處）理案件證明單、內政部警政署反詐騙諮詢專線紀錄表、受理詐騙帳戶通報警示簡便格式表各1份（見偵字第9227號卷第63頁、第65頁至第66頁、第71頁至第72頁、第74頁） ③告訴人戊○○提供之通話紀錄翻拍照片2張（見偵字第9227號卷第77頁） 丙○○三人以上共同犯詐欺取財罪，處有期徒刑壹年壹月。       110年6月28日21時31分47秒許 20,000元        110年6月28日21時32分16秒許 10,000元